# 请教陈老师和各位老师，以前年度预缴的所得税如何处理，能否以后年度抵减？

提问人：skycoolla 时间：2014-11-18 15:57:06
请教各位老师， 现在审计一个新三板挂牌项目，公司 2011 年和 2012 年按照税务口径，缴纳了很大一笔所得税，审计后， 2011 年的净利润远低于之前的数据，就相应调减了所得税费用，形成一个预缴所得税。 2012 年审计后公司是亏损的，但是公司之前仍然有预缴所得税，所以 2012 年末的预缴所得税金额更大了。之后公司在 2013 年和 2014 年也都是亏损的，造成现在报告期每一期的账上都有一个预缴所得税余额。 请教各位老师，这么处理是否正确，这部分预缴所得税，未来是否可以抵减以后年度的所得税？还请陈老师@chenyiwei 和各位老师不吝赐教，多谢了！

回答人：chenyiwei
建议考虑以下两方面的问题： 1 、提请企业与主管税务机关沟通，以确定能否就这部分多交税款申请退还或者抵顶以后年度的应纳税款； 2 、提请管理层对未来作出谨慎的盈利预测，确定如果可以抵顶以后年度的应纳税款，则能否充分抵顶完。 在同时满足上述条件的情况下，可以将这部分预缴税款确认为资产。其中，预计可获得退还的，应列报为“其他流动资产”；预计可抵顶以后年度应纳税额的，应列报为“递延所得税资产”。 不同时满足上述条件的，不能作为资产挂账，应计入实际缴纳各期的所得税费用处理。

提问人：zengfengxia 时间：2014-11-19 10:16:56
预计可以抵顶以后年度应纳税额的作为递延所得税资产是如何考虑的？暂时性差异是什么？

回答人：chenyiwei
对以后年度的税款抵减，类似于可抵扣亏损的处理。